# 请教 : 出售看涨期权的会计处理

提问人：wszl521 时间：2022-02-22 19:16:27
有两个问题请教陈版主:1.出售看涨期权这种业务如果作为投机是否应该通过衍生金融负债科目,而不是通过衍生金融资产科目来核算?
2.利润表里的净敞口套期收益这一项该如何填列,是否将现货与期货(期权)的公允价值变动都反应到这里吗?“净敞口”这三个字应 当如何理解?没查到这个词确切的定义.十分感谢!!

回答人：chenyiwei
1 、出售期权收到的款项，贷记交易性金融负债。如果金额较大的，也可以单设“衍生金融负债”项目核算和列报。
2 、根据《关于修订印发 2019 年度一般企业财务报表格式的通知》（财会[2019]6号）：““净敞口套期收益”项目，反映净敞口套期下被套期项目累计公允价值变动转入当期损益的金额或现金流量套期储备转入当期损益的金额。该项目应根据”净敞口套期损益”科目的发生额分析填列；如为套期损失，以”-“号填列。”可以理解为采用套期会计模式核算的有效套期的相关损益。